臺灣桃園地方法院刑事判決
111年度審交易字第184號
公  訴  人  臺灣桃園地方檢察署檢察官
被      告  羅進旺



上列被告因公共危險案件，經檢察官提起公訴（111年度偵字第8
91號、第1484號），被告於本院準備程序進行中，就被訴事實為
有罪之陳述，經本院告知簡式審判程序意旨，並聽取當事人之意
見後，裁定依簡式審判程序審理，判決如下：
    主  文
羅進旺吐氣所含酒精濃度達每公升零點二五毫克以上而駕駛動力
交通工具，共貳罪，各處有期徒刑拾月。應執行有期徒刑壹年肆
月。
    事實及理由
一、犯罪事實：
    羅進旺分別為下列之犯行：
　㈠於民國110年11月2日下午3時許起至同日下午5時許止，在桃
    園市○○區○○道○號高速公路」大溪交流道某工地內飲用啤酒
    、藥酒後，明知飲酒吐氣所含酒精濃度達每公升0.25毫克以
    上，不得駕駛動力交通工具，竟未待體內酒精消退，於飲酒
    結束後，旋於同日下午5時許，自上開工地騎乘車牌號碼000
    -0000號普通重型機車（下稱「A機車」）上路。嗣於同日下
    午5時21分許，羅進往騎乘上開普通重型機車行經桃園市○○
    區○○路000號前為警攔檢稽查，並經警以酒精濃度測試器測
    得其吐氣所含酒精濃度達每公升0.37毫克，而查悉上情。
　㈡於110年11月17日下午3時許起至同日下午4時30分許止，在桃
    園市龍潭區某工地內飲用啤酒後，明知飲酒吐氣所含酒精濃
    度達每公升0.25毫克以上，不得駕駛動力交通工具，竟未待
    其體內酒精濃度消退，仍於同日下午5時許，自上開工地騎
    乘「A機車」上路。嗣於同日下午5時40分許，羅進旺騎乘「
    A機車」行經桃園市龍潭區中興路與大昌路2段交岔路口時為
    警攔檢稽查，並經警以酒精濃度測試器測得其吐氣所含酒精
    濃度達每公升0.33毫克，而查悉上情。
二、證據名稱：
  ㈠被告羅進旺分別於警詢、檢察官訊問、本院準備程序及審理
    中之自白。
  ㈡桃園市政府警察局當事人酒精測定紀錄表、110年11月2日之
    桃園市政府警察局舉發違反道路交通管理事件通知單、車牌
    號碼000—2129號普通重型機車之車輛詳細資料報表、桃園市
    政府警察局酒後駕車當事人酒精測定紀錄表、110年11月17
    日之桃園市政府警察局舉發違反道路交通管理事件通知單。
三、新舊法比較：
　　按行為後法律有變更者，適用行為時之法律。但行為後之法
    律有利於行為人者，適用最有利於行為人之法律，刑法第2
    條第1項定有明文。查被告行為後，刑法第185條之3第1項第
    1款公共危險罪之規定，於111年1月28日經總統以華總一義
    字第11100012101號令修正公布，並於同年1月30日施行。修
    正前刑法第185條之3第1項第1款條文為：「駕駛動力交通工
    具而有下列情形之一者，處二年以下有期徒刑，得併科二十
    萬元以下罰金（依刑法施行法第1條之1第1項規定為新臺幣2
    0萬元）：一、吐氣所含酒精濃度達每公升零點二五毫克或
    血液中酒精濃度達百分之零點零五以上。」，修正後條文則
    為：「駕駛動力交通工具而有下列情形之一者，處三年以下
    有期徒刑，得併科三十萬元以下罰金（依刑法施行法第1條
    之1第1項規定為新臺幣30萬元）：一、吐氣所含酒精濃度達
    每公升零點二五毫克或血液中酒精濃度達百分之零點零五以
    上。」，修正後規定之構成要件並未變更，僅提高刑度，茲
    比較新舊法結果，自以修正前規定對被告較為有利，依刑法
    第2條第1項前段，應適用行為時即修正前刑法第185條之3第
    1項規定對被告論罪科刑。
三、論罪科刑：
　㈠核被告所為，均係犯修正前刑法第185條之3第1項第1款之吐
    氣所含酒精濃度達每公升0.25毫克以上而駕駛動力交通工具
    罪（共2罪）。
  ㈡被告所犯上開2罪間，犯意各別，行為互殊，應分論併罰。
  ㈢依照司法院釋字第775號解釋意旨及刑事訴訟法第161條第1項
    規定，被告構成累犯之事實及應加重其刑之事項，均應由檢
    察官主張並具體指出證明之方法後，經法院踐行調查、辯論
    程序，方得作為論以累犯及是否加重其刑之裁判基礎；至卷
    附之被告前案紀錄表，係司法機關相關人員依憑原始資料所
    輸入之前案紀錄，僅提供法官便於瞭解本案與他案是否構成
    同一性或單一性之關聯、被告有無在監在押情狀等情事之用
    ，並非被告前案徒刑執行完畢之原始資料或其影本，若檢察
    官單純空泛提出被告前案紀錄表，尚難認就被告構成累犯事
    實已具體指出證明方法（最高法院110年度台上大字第5660
    號裁定意旨參照）。查本案準備程序時，檢察官並未就被告
    構成累犯之事實及應加重其刑之事項具體指出證明之方法，
    就被告是否構成累犯及應否加重其刑等事項，遍查卷內僅有
    臺灣高等法院被告前案紀錄表，參諸上開裁定意旨，基於我
    國刑事審判程序採取改良式當事人進行主義之精神，以及刑
    事訴訟法第163條第2項規定法院應依職權調查之事項，依目
    的性限縮解釋，應以利益於被告之事項為限。準此，本院自
    無從僅憑卷附之臺灣高等法院被告前案紀錄表，逕依職權認
    定被告於本案構成累犯，併此敘明。
  ㈣爰審酌酒醉駕車致車毀人亡之媒體報導時有所聞，各級政府
    機關對酒後嚴禁駕車一節復迭經宣導，詎被告仍不知警惕，
    漠視法律禁令，而犯本件之罪，且2次查獲被告犯行，分別
    測得吐氣所含酒精濃度達每公升0.37毫克、0.33毫克，所為
    甚值非議，雖被告犯後始終坦承犯行，態度尚可，惟斟酌其
    前次於106、107年間之飲酒駕車犯行分經判處有期徒刑8月
    、8月、9月、6月確定，並執行完畢之素行不佳，兼衡以被
    告之生活及經濟狀況、年紀及智識程度等一切情狀，分別量
    處如主文所示之刑，並定其應執行之刑，以示懲儆。
五、應依刑事訴訟法第273條之1第1項、第299條第1項前段、第3
    10條之2、第454條第1項，修正前刑法第185條之3第1項第1
    款，刑法第2條第1項前段、第51條第5款，刑法施行法第1條
    之1第1 項，判決如主文。
六、如不服本判決應於收受判決後20日內向本院提出上訴書狀，
    並應敘述具體理由。其未敘述上訴理由者，應於上訴期間屆
    滿後20日內向本院補提理由書（均須按他造當事人之人數附
    繕本）「切勿逕送上級法院」。
本案由檢察官康惠龍提起公訴，經檢察官李孟亭到庭執行職務。
中　　華　　民　　國　　111 　年　　7 　　月　　1 　　日
                  刑事審查庭  法　官　李雅雯
以上正本證明與原本無異。
如不服本判決應於收受判決後20日內向本院提出上訴書狀，並應
敘述具體理由。其未敘述上訴理由者，應於上訴期間屆滿後20日
內向本院補提理由書（均須按他造當事人之人數附繕本）「切勿
逕送上級法院」。
                              書記官　沈詩婷
中　　華　　民　　國　　111 　年　　7 　　月　　4 　　日
附錄本案論罪科刑法條：
修正前中華民國刑法第185 條之3
駕駛動力交通工具而有下列情形之一者，處2 年以下有期徒刑，
得併科20萬元以下罰金：
一、吐氣所含酒精濃度達每公升0.25毫克或血液中酒精濃度達百
    分之0.05以上。
二、有前款以外之其他情事足認服用酒類或其他相類之物，致不
    能安全駕駛。
三、服用毒品、麻醉藥品或其他相類之物，致不能安全駕駛。
因而致人於死者，處3 年以上10年以下有期徒刑；致重傷者，處
1 年以上7 年以下有期徒刑。
曾犯本條或陸海空軍刑法第54條之罪，經有罪判決確定或經緩起
訴處分確定，於5 年內再犯第1 項之罪因而致人於死者，處無期
徒刑或5 年以上有期徒刑；致重傷者，處3 年以上10年以下有期
徒刑。